【裁判字號】    89,小上,93
【裁判日期】    890804
【裁判案由】    給付電信費
【裁判全文】
臺灣台北地方法院民事裁定  八十九年小上字第九三號
    上  訴  人  甲○○
    被上訴人    中華電信股份有限公司台灣北區電信分公司
                                設台北市○○路○段四二號
    法定代理人  李清江          住台北市○○路○段四二號
右當事人間請求給付電信費事件，上訴人對於民國八十九年五月二十六日日本院台北
簡易庭八十九年度北小字第五六二號第一審判決提起上訴，本院裁定如左：
    主      文
上訴駁回。
第二審訴訟費用由上訴人負擔。
    理      由
一、按關於請求給付金錢或其他代替物或有價證券之訴訟，其標的金額或價額在新台
    幣十萬元以下者，適用本章所定之小額程序。對於小額訴訟之第一審裁判，得上
    訴或抗告於管轄之地方法院，其審判以合議行之。對於前項第一審裁判之上訴或
    抗告，非以其違背法令為理由，不得為之。至其上訴狀應記載上訴理由，表明下
    列各款事項：一、原判決所違背之法令及其具體內容。二、依訴訟資料可認為原
    判決有違背法令之具體事實，民事訴訟法第四百三十六條之八第一項、第四百三
    十六條之二十四、第四百三十六條之二十五定有明文。
二、經查，本件訴訟標的金額為新台幣（下同）萬捌仟玖佰伍拾貳元，未逾壹拾萬
    元，應適用小額訴訟程序。依民事訴訟法第四百三十六條之二十四第二項規定，
    適用小額訴訟程序者，其上訴非以判決違背法令為理由，不得為之，並應依同法
    第四百三十六條之二十五表明原判決有何違背法令之上訴理由。惟查，本件上訴
    人於八十九年六月十四日提起上訴，未據表明上訴理由，經本院於八十九年七月
    十五日以裁定命其補正上訴聲明，並依民事訴訟法第四百三十六條之二十五記載
    上訴理由，上訴人始於同年月二十八日具狀以：被上訴人市內電話裝機申請，係
    以申請人提出身分證正本及印章，經核無誤，即可核准，是被上訴人顯以「身分
    證正本及印章」之提出，認定上訴人有代理權，並同意出租電話，被上訴人怠於
    對訴外人求償，竟反向上訴人追索，推諉卸責，被上訴人如認上訴人無代理權，
    為何准其代為申辦電話租用？被上訴人應檢討自身之申辦電話裝機規則，而非全
    將責任推予代辦業者等語，為上訴理由，惟考其上訴意旨，徒就原審認事採證之
    職權行使而為指摘，然未具體說明原審判決有何不適用法規或適用法規不當之情
    形，，或合於民事訴訟法第四百六十九條所列各款之事實，自難認對該判決之如
    何違背法令已有具體之指摘，揆諸前揭說明，應認其上訴為不合法。
三、據上論結，本件上訴為不合法，依民事訴訟法第四百三十六條之三十二第二項、
    第四百四十四條第一項、第九十五條、第七十八條，裁定如主文。
中      華      民      國    八十九    年      八      月      四      日
                              民事第五庭審判長法      官  邱新福
                                              法      官  林秀圓
                                              法      官  歐陽漢菁
右為正本係照原本作成
本裁定不得抗告
中      華      民      國    八十九    年      八      月      四      日
                                              法院書記官  劉穗筠


司法院資訊處製作；財團法人民間司法改革基金會備份。
